臺灣雲林地方法院刑事判決　　　　　　　 99年度訴字第217號
公　訴　人　臺灣雲林地方法院檢察署檢察官
被　　　告　許純耀
選任辯護人　林金陽律師
上列被告因違反毒品危害防制條例案件，經檢察官提起公訴（98
年度偵字第2075號、第2473號、第3054號、第3386號、第3948號
），本院判決如下：
    主    文
許純耀所犯罪名及處罰，詳如附表一「所犯罪名及刑責」欄所示
。應執行有期徒刑肆年陸月。扣案之Sony Ericsson 廠牌行動電
話壹支（含門號0000000000號晶片卡壹枚）沒收之。
未扣案之不詳廠牌行動電話壹支（含門號0000000000
號晶片卡壹枚）、Sony Ericsson 廠牌行動電話壹支（含門號0
000000000號晶片卡壹枚）均沒收，如全部或一部不能
沒收時，追徵其價額。又未扣案之販賣毒品所得共計新臺幣伍仟
元（指已收取之部分），均沒收之（其中新臺幣肆佰元應與共犯
廖峻偉連帶沒收；其中新臺幣壹仟元應與共犯許哲祐連帶沒收）
，如全部或一部不能沒收時，以其財產抵償之（其中新臺幣肆佰
元應與共犯廖峻偉連帶抵償；其中新臺幣壹仟元應與共犯許哲祐
連帶抵償）。
    事    實
一、許純耀明知愷他命（Ketamine，又稱K 他命）係毒品危害防
    制條例所明定之第三級毒品，依法不得販賣，竟由許純耀單
    獨或分別與廖峻偉（已由本院另行審結）、許哲祐（已由本
    院另行審結）共同意圖營利，而基於販賣第三級毒品愷他命
    之犯意或犯意聯絡，持用其所有扣案之Sony Ericsson 廠牌
    行動電話1 支（搭配其所有之門號0000000000號晶片卡1 枚
    ，下稱本案行動電話）作為對外聯絡之工具，單獨或共同為
    下列販賣第三級毒品愷他命之行為：
  (一)於民國97年12月27日18時許，在雲林縣麥寮鄉興化寮22-23
    號「允福泰舍館」15室租處，以俗稱「回帳」之方式，由許
    純耀先將重約100 公克之愷他命販賣與杜嘉豪，約定相隔10
    日後，杜嘉豪再將愷他命之價款新臺幣（下同）40,000元交
    付許純耀，惟杜嘉豪於97年12月30日即為警查獲，致未交付
    上開款項（附表一編號1.）。
  (二)於98年02月25日10時03分、08分、11分、12分、16分、35分
    、45分許，許純耀持用本案行動電話，先後與持用00000000
    00門號行動電話之林郁盛（綽號「越南之星」）及持用0000
    000000門號行動電話之許秋平聯絡，原欲聯絡由許秋平販賣
    愷他命與林郁盛，然因許秋平前往他處收款，許純耀乃囑林
    郁盛與持用未扣案不詳廠牌行動電話（搭配廖峻偉所有之門
    號0000000000號晶片卡1 枚）之廖峻偉聯絡並前往雲林縣麥
    寮鄉公墓附近找廖峻偉取貨（通話內容詳如附表二編號1.）
    ，並將2 包愷他命交付廖峻偉，指示廖峻偉將愷他命交付林
    郁盛。而於同日稍後，在上開地點，由廖峻偉以400 元之價
    格，將愷他命2 包販賣與林郁盛，林郁盛事後再自行將愷他
    命之款項400 元（未扣案）交付許純耀（附表一編號2.）。
  (三)於98年02月27日11時35分、21時05分、22時22分許，許純耀
    持用本案行動電話與持用0000000000門號行動電話之連得佑
    聯絡，連得佑欲向許純耀購買愷他命，因許純耀表示另有要
    事處理，連得佑即向許純耀表示翌日再向許純耀購買愷他命
    （通話內容詳如附表二編號2.），惟遲至同年03月01日某時
    ，始在雲林縣麥寮鄉農會附近，由許純耀以1,000 元之價格
    ，將愷他命1 小包販賣與連得佑，並自連得佑處當場收取現
    金1,000 元（未扣案）（附表一編號3.）。
  (四)於98年03月05日20時46分、51分、52分、21時00分、19分許
    ，許純耀持用本案行動電話與持用0000000000門號行動電話
    之楊坤周、周信合（綽號「幹古」）聯絡，相約在雲林縣崙
    背鄉某7-11便利商店見面（通話內容詳如附表二編號3.）。
    而於同日稍後，在上開地點，以賒帳之方式（迄未給付），
    由許純耀以3,000 元之價格將愷他命5 小包販賣與楊坤周（
    附表一編號4.）。
  (五)於98年03月06日11時04分07秒許，許純耀持用本案行動電話
    與持用0000000000門號行動電話之丁寶元（原名丁有助，綽
    號「有助」）聯絡，丁寶元欲向許純耀購買1,000 元之愷他
    命，因許純耀在上班，遂與丁寶元先相約在雲林縣麥寮鄉○
    ○村○○路○段149 號海豐堡汽車旅館交易，再於同日11時
    04分55秒許，許純耀持用本案行動電話與許哲祐所持用之未
    扣案Sony Ericsson 廠牌行動電話1 支（搭配其所有之門號
    0000000000號晶片卡1 枚）聯絡，囑咐許哲祐先至許純耀所
    任職之雲林縣麥寮鄉橋頭村某傢俱行，而將愷他命1 包交付
    許哲祐，再指示許哲祐將此愷他命1 包交付丁寶元，許純耀
    並於同日11時33分許，以同一門號行動電話催促許哲祐前往
    交易（通話內容詳如附表二編號4.）。而於同日稍後，在雲
    林縣麥寮鄉海豐堡汽車旅館外，由許哲祐將愷他命1 包販賣
    與丁寶元，並自丁寶元處當場收取現金1,000 元（未扣案）
    ，嗣由許哲祐將上開款項交由許純耀（附表一編號5.）。
  (六)許純耀於98年03月12日先向黃垣整（已由檢察官偵查起訴，
    現由本院另案審理中）購入第三級毒品愷他命100 公克後，
    旋為下述販賣第三級毒品愷他命之行為：
    1.於98年03月13日19時27分、32分許，持用本案行動電話與
      持用0000000000門號行動電話之林郁盛聯絡，相約在雲林
      縣麥寮鄉某菜市場旁之全家便利商店見面（通話內容詳如
      附表二編號5.）。而於同日稍後，在該處由許純耀以2,00
      0 元之價格將愷他命5 小包販賣與林郁盛，並自林郁盛處
      當場收取現金2,000 元（未扣案）（附表一編號6.）。
    2.於98年03月26日01時13分、22時25分許，許純耀持用本案
      行動電話與持用0000000000門號行動電話之林俊宏聯絡，
      相約在雲林縣麥寮鄉興化寮22-23 號「允福泰舍館」15室
      見面（通話內容詳如附表二編號6.）。而於同日稍後，在
      該處由許純耀將愷他命1 包以200 元之價格販賣與林俊宏
      ，並自林俊宏處當場收取現金200 元（未扣案）（附表一
      編號7.）。
    3.於98年03月26日19時41分許，許純耀持用本案行動電話與
      持用0000000000門號行動電話之廖峻偉聯絡，相約在雲林
      縣麥寮鄉興化寮22-23 號「允福泰舍館」15室見面（通話
      內容詳如附表二編號7.）。而於同日稍後，在該處由許純
      耀將愷他命2 包以400 元之價格販賣與廖峻偉，並自廖峻
      偉處當場收取現金400 元（未扣案）（附表一編號8.）。
二、嗣為警持搜索票於98年04月22日08時許，在雲林縣麥寮鄉興
    化寮22-23 號「允福泰舍館」15室，查獲許純耀並扣得其所
    有之本案行動電話1 支，許純耀並向警方供出其就上開事實
    一、(六)所販賣之第三級毒品來源係向黃垣整購得，因而查獲
    黃垣整涉嫌販賣第三級毒品案件（已由臺灣雲林地方法院檢
    察署檢察官偵查起訴，現由本院另案【99年度訴字第730 號
    】審理中）。
三、案經臺灣雲林地方法院檢察署檢察官指揮內政部警政署刑事
    警察局偵六隊三組、環境保護警察隊第二中隊、雲林縣警察
    局北港分局、臺中市警察局第五分局、彰化縣警察局和美分
    局報告偵辦後起訴。
    理    由
壹、程序部分（即證據能力部分）：
一、電話監聽譯文（通訊監察譯文），僅屬依據監聽錄音結果予
    以翻譯之文字，固具文書證據之外觀，但實際上仍應認監聽
    所得之錄音帶，始屬調查犯罪所得之證物，乃刑事訴訟法第
    165 條之1 第2 項所稱之新科技證物，如其蒐證程序合法，
    且當事人已承認監聽錄音譯文之內容屬實，或對於該譯文內
    容並無爭執，而法院復已就該譯文依法踐行調查證據程序者
    ，該監聽錄音之譯文即與播放錄音有同等價值，自有證據能
    力（最高法院98年度臺上字第527 號判決意旨參照）。查本
    判決附表二編號1.至7.所示之通訊監察譯文（出處詳附表二
    【備考】欄之記載），係警方持本院核發之98年度聲監字第
    55 號 、第94號及98年度聲監續字第67號通訊監察書，於核
    准通訊監察期間內，對於被告許純耀所使用之本案行動電話
    進行通訊監察後所取得，並無違法監聽之情，有上開通訊監
    察書暨通訊監察譯文（見98偵2075號卷(一)第66頁至第67頁、
    第142 頁至第147 頁；98偵2075號卷(二)第86頁反面；本院函
    查卷第13頁至第16頁）在卷可佐，而被告及辯護人亦均同意
    上開通訊監察譯文有證據能力（見本院筆錄卷第44頁），經
    核與監聽錄音具有相同之價值，各該通訊監察譯文均有證據
    能力。
二、現行刑事訴訟法關於「鑑定」之規定，除選任自然人充當鑑
    定人外，另設有囑託機關鑑定制度。依同法第198 條、第20
    8 條之規定，不論鑑定人或鑑定機關、團體，均應由法院、
    審判長、受命法官或檢察官視具體個案之需要而為選任、囑
    託，並依第206 條之規定，提出言詞或書面報告，始符合同
    法第159 條第1 項所定得作為證據之「法律有規定」之情形
    。否則所為之鑑定，仍屬傳聞證據。卷附台灣檢驗科技股份
    有限公司濫用藥物尿液檢驗報告1 紙（見本院函查卷第75頁
    ），係雲林縣警察局北港分局依循實務上之慣例送請鑑定，
    揆諸前揭說明，該鑑定結果屬「法律規定」得為證據者，應
    有證據能力。
三、被告以外之人於偵查中向檢察官所為之陳述，除顯有不可信
    之情況者外，得為證據，刑事訴訟法第159 條之1 第2 項定
    有明文。檢察官在偵查中對被告以外之人所為之偵查筆錄，
    性質上屬傳聞證據，惟刑事訴訟法規定檢察官代表國家偵查
    犯罪、實施公訴，依法其有訊問被告、證人及鑑定人之權，
    證人、鑑定人並須具結，而實務運作時，檢察官偵查中向被
    告以外之人所取得之陳述，原則上均能遵守法律規定，不致
    違法取供，其可信度極高。職是，被告以外之人前於偵查中
    已具結而為證述，除反對該項供述得具有證據能力之一方，
    已釋明「顯有不可信之情況」之理由外，不宜遽指該證人於
    偵查中之陳述不具證據能力。證人杜嘉豪、連得佑、林郁盛
    、丁寶元、林俊宏、連淑真、廖峻偉等人於檢察官面前製作
    之證述筆錄（見雲警216 號卷第11頁至第12頁；98偵2075號
    卷(一)第71頁至第72頁、第91頁至第93頁、第114 頁至第116
    頁、第134 頁至第136 頁；98偵2075號卷(二)第14頁至第15頁
    、第90頁至第92頁），係檢察官令其等以證人身分具結後所
    為之證述，有上開證人等之結文附卷可稽（見98偵2075號卷
    (一)第73頁、第94頁、第117 頁、第137 頁；98偵2075號卷(二)
    第16頁、第93頁），被告及辯護人均未提及檢察官在訊問時
    有何不法取供之情形，亦未釋明證人杜嘉豪、連得佑、林郁
    盛、丁寶元、林俊宏、連淑真、廖峻偉等人之證述有何顯不
    可信之情況，依上開規定，證人杜嘉豪、連得佑、林郁盛、
    丁寶元、林俊宏、連淑真、廖峻偉等人上述之證述筆錄，自
    得作為本案證據使用。
四、又被告以外之人於審判外之陳述，雖不符刑事訴訟法第159
    條之1 至之4 等4 條規定，而經當事人於審判程序同意作為
    證據，法院審酌該陳述作成時之情況，認為適當者，亦得作
    為證據，同法第159 條之5 第1 項定有明文。經查，除上開
    證人在檢察官面前之證述筆錄外，本判決後開引用被告以外
    之人於審判外之陳述，原則上均不得作為證據使用，惟被告
    及辯護人在本院審理中均明示同意上開證據有證據能力（本
    院筆錄卷第44頁），本院審酌上開證據製作時之情況，並無
    違法不當之情事，認為以之作為證據應屬適當，揆諸前開規
    定，應認該等供述證據例外具有證據能力。
貳、實體部分：
一、認定犯罪事實所憑之證據及理由：
    上開犯罪事實，業據被告於偵查中及本院審理時均坦承不諱
    （見98偵2473號卷第09頁至第11頁；98偵2075號卷(一)第56頁
    至第63頁；本院筆錄卷第40頁至第42頁、第247 頁反面），
    核與證人杜嘉豪、連得佑、林郁盛、周信合、丁寶元、林俊
    宏、連淑真、廖峻偉、楊坤周、許哲祐等人於警詢或偵訊時
    或本院審理時證述情節相符（見雲警216 號卷第07頁至第09
    頁、第11頁至第12頁；中警第13110 號卷第18頁至第24頁、
    第55頁至第62頁；98偵2075號卷(一)第57頁至第58頁、第60頁
    至第62頁、第65頁至第72頁、第74頁至第81頁、第91頁至第
    93頁、第104 頁至第116 頁、第134 頁至第136 頁、第140
    頁至第150 頁、第152 頁至第154 頁；98偵2075號卷(二)第07
    頁至第12頁、第14頁至第15頁、第66頁至第67頁、第86頁至
    第88頁、第90頁至第92頁、第150 頁至第157 頁、第164 頁
    至第165 頁、第167 頁至第168 頁、第189 頁至第192 頁；
    本院筆錄卷第175 頁反面至第189 頁、第189 頁至第193 頁
    、第205 頁至第213 頁），並有本院98年度聲搜字第163 號
    搜索票暨搜索扣押筆錄、扣押物品目錄表各1 份（見98偵20
    75號卷(一)第20頁至第23頁）、本院98年度聲監字第55號、第
    94號、98年度聲監續字第67號通訊監察書暨通訊監察譯文各
    1 份（見中警13110 號卷第08頁至第12頁、第13頁至第14頁
    、第46頁至第47頁、第76頁；雲警220 號卷第24頁；98偵20
    75號卷(一)第66頁至第67頁、第109 頁、第142 頁至第143 頁
    及卷(二)第86頁至第87頁；本院函查卷第13頁至第16頁）、杜
    嘉豪、林郁盛、廖峻偉、許哲祐、連得佑、周信合、丁寶元
    、林俊宏等人指認相片各1 份（見雲警216 號卷第08頁；雲
    警895 號卷第20頁；98偵2075號卷(一)第68頁至第69頁、第14
    8 頁；98偵2075號卷(二)第87頁、第112 頁）等附卷可證。另
    佐以楊坤周經警方採尿送驗之結果，呈現「Ｋ他命陽性」反
    應，此有台灣檢驗科技股份有限公司濫用藥物尿液檢驗報告
    及尿液送檢真實姓名對照表各1 紙附卷可查（見本院函查卷
    第72頁、第75頁），足認其確有對外購買愷他命之需求。此
    外，亦扣得被告供聯絡販毒使用之本案行動電話可稽。又販
    賣毒品愷他命本無一定行情，各次買賣之價格，亦各有差異
    ，隨供需雙方之資力、關係之深淺、需求之數量、貨源是否
    充裕、販賣者對於資金之需求是否殷切而有不同，是其價格
    標準，自非一成不變。販賣者從各種「價差」、「量差」或
    「純度」謀取利潤方式，或有差異，然以非法販賣行為圖取
    利益之目的，則無二致。以政府對於毒品交易查緝之嚴格、
    販賣毒品罪處罰之嚴厲，若未因而得利，實無甘冒重典，不
    顧遭警查緝之風險，無故交付愷他命與購買者之理。且被告
    供稱販賣200 元之愷他命約賺50元，販賣500 元之愷他命則
    約賺100 、200 元等語（見本院筆錄卷第257 頁反面），是
    被告主觀上有藉販賣愷他命以牟利之意圖甚明。綜上，足認
    被告之自白與事實相符，應堪採信，本案事證明確，被告之
    犯行堪以認定，應依法論科。
二、新舊法比較：
    被告於行為後，毒品危害防制條例第4 第3 項、第17條（修
    正第1 項、增定第2 項），業已修正，並經總統於98年05月
    20日以華總一義字第09800125141 號令公布，已於98年05月
    22日生效施行。是被告上開行為後法律已有變更，修正前毒
    品危害防制條例第4 條第3 項規定：「製造、運輸、販賣第
    三級毒品者，處5 年以上有期徒刑，得併科新臺幣500 萬元
    以下罰金。」修正後毒品危害防制條例第4 條第3 項則規定
    為：「製造、運輸、販賣第三級毒品者，處5 年以上有期徒
    刑，得併科新臺幣700 萬元以下罰金。」然被告於偵查及審
    判中均自白販賣第三級毒品犯行，而修正前毒品危害防制條
    例第17條之規定為：「犯第4 條第1 項至第4 項、第5 條第
    1 項至第4 項前段、第6 條第1 項至第4 項、第7 條第1項
    至第4 項、第8 條第1 項至第4 項、第10條或第11條第1項
    、第2 項之罪，供出毒品來源，因而破獲者，得減輕其刑。
    」修正後毒品危害防制條例第17條則規定：「犯第4 條至第
    8 條、第10條或第11條之罪，供出毒品來源，因而查獲其他
    正犯或共犯者，減輕或免除其刑。犯第4 條至第8 條之罪於
    偵查及審判中均自白者，減輕其刑。」整體比較之下，雖修
    正後毒品危害防制條例第4 條第3 項之罰金刑提高，對行為
    人不利，然依修正後毒品危害防制條例第17條第2 項所為減
    輕其刑之規定，有期徒刑、罰金得減輕其刑至二分之一或三
    分之二，自較有利於行為人，故依刑法第2 條第1 項但書，
    綜合上述比較結果，修正後毒品危害防制條例之規定較有利
    於被告，依刑法第2 條第1 項但書規定，自應適用98年05
    月22日「修正後」施行之毒品危害防制條例之規定。
三、論罪科刑部分：
  (一)愷他命係毒品危害防制條例第2 條第2 項第3 款所稱之第三
    級毒品，不得販賣。是核被告就上揭犯罪事實一所為之各次
    犯行，均係犯毒品危害防制條例第4 條第3 項販賣第三級毒
    品罪。另被告雖販賣與杜嘉豪100 公克之愷他命及向黃垣整
    購買100 公克之愷他命而持有之，然就上揭犯罪事實一所示
    之各次持有第三級毒品愷他命行為，依被告行為時之修正前
    毒品危害防制條例第11條及第11條之1 規定，並不成立犯罪
    ，附此敘明。
  (二)被告與廖峻偉就事實一、(二)及與許哲祐就事實一、(五)所示之
    犯行，彼此間均有犯意聯絡及行為分擔，應依刑法第28條規
    定，論以共同正犯。另起訴意旨認上開事實一、(二)部分，許
    秋平亦應成立共同正犯乙節，業經本院另行判決許秋平無罪
    在案，併此敘明。
  (三)被告就上開事實一所犯8 罪間，均犯意各別，行為互殊，應
    予分論併罰。
  (四)毒品危害防制條例第17條第2 項規定：「犯第4 條至第8 條
    之罪於偵查及審判中均自白者，減輕其刑。」查被告於檢察
    官訊問時及本院審理時均坦承販賣愷他命之犯行，是被告就
    上揭事實一、(一)至(六)所示之8 次犯行，均應減輕其刑。又犯
    第4條 至第8 條、第10條或第11條之罪，供出毒品來源，因
    而查獲其他正犯或共犯者，減輕或免除其刑，毒品危害防制
    條例第17條第1 項定有明文。而被告於上開犯行為警查獲後
    ，向警方供出其販賣之愷他命係向黃垣整所購得，因而查獲
    黃垣整涉嫌販賣第三級毒品案件，業由臺灣雲林地方法院檢
    察署檢察官以98年度偵字第5498號追加起訴在案，現由本院
    審理中等情，有上開追加起訴書1 份在卷足憑（見本院函查
    卷第152 頁至第153 頁）。是被告符合該條項之規定，應依
    毒品危害防制條例第17條第1 項之規定，就其所犯事實一、
    (六)所示之3 次販賣第三級毒品罪，減輕其刑，並依法遞減之
    。
  (五)另辯護人雖以被告尚有多筆販賣毒品所得並未收回，仍處於
    虧損狀態，其可責性及危害性並非重大，而有情輕法重之情
    形，且被告父親長年洗腎，太太懷孕八月，即將生產等情。
    惟刑法第59條之酌量減輕其刑，必於犯罪之情狀，在客觀上
    足以引起一般同情，認為即予宣告法定低度刑期，猶嫌過重
    者，始有其適用，至於被告無前科，素行端正，子女眾多等
    情狀，僅可為法定刑內從輕科刑之標準，不得據為酌量減輕
    之理由（最高法院51年臺上字第899 號判例意旨參照）。被
    告本案販賣愷他命之次數為8 次，其中販賣與杜嘉豪之重量
    高達100 公克，金額為40,000元，而杜嘉豪亦因販賣愷他命
    經本院判刑在案，此有杜嘉豪之臺灣高等法院被告前案紀錄
    表1 份在卷可參（見本院前科卷第25頁至第29頁）。是依被
    告之犯罪情節觀之，已非單純零售，而偏向「盤商」，在客
    觀上並無足以引起一般人之同情或情輕法重之情形。至於販
    毒所得有無收回並不影響犯罪情節之認定，而家庭狀況依前
    揭判例意旨，亦不得據為刑法第59條酌量減輕情狀之理由，
    是辯護人請求依刑法第59條規定予以酌減，尚難憑採。
  (六)爰審酌被告為本件販毒之行為，非僅戕害身心，有害國民健
    康，更可能引發各種犯罪，對國家社會治安之危害非淺，惟
    被告於偵查及本院審理時均坦承犯行，犯後態度尚佳，且被
    告年僅26歲，父親長期洗腎，妻子即將臨盆，亦需被告照顧
    ，被告若能改過遷善，早日回歸家庭與社會，將來仍能有所
    作為，兼衡被告僅高職夜間部結業，教育程度不高，目前從
    事開吊車之工作，月薪約40,000元，以及辯護人及被告對於
    刑度之意見及刑罰之內部界限等一切情狀，量處被告所犯各
    罪如附表一所示之刑，並定其應執行之刑如主文所示。
四、沒收方面：
    毒品危害防制條例第19條第1 項關於沒收之規定，係採義務
    沒收主義，凡屬被告或共同正犯所有，供販賣毒品所用或因
    犯罪所得之物，均應宣告沒收，如不能沒收時，追徵其價額
    或以其財產抵償之。又販賣毒品所得金錢，如能認定確係販
    賣毒品所得款項，應宣告沒收，不以當場搜獲扣押者為限，
    但因其並無「不問屬於犯人與否，沒收之」之特別規定，自
    仍以沒收物屬於犯人所有者為限，始得依該規定予以沒收。
    如所得財物為金錢而無法沒收時，應以其財產抵償之，而不
    發生追徵價額問題（最高法院93年度臺上字第1218號、第26
    70號、第2743號判決意旨可參）。另共同實行犯罪之人，在
    合同意思範圍內，各自分擔犯罪行為之一部，相互利用他方
    之行為，以遂行其犯罪之目的，即應就其全部所發生之結果
    ，共同負責。因此，共同正犯之犯罪所得，係合併計算，為
    避免執行時發生重複沒收之情形，故各共同正犯間係採連帶
    沒收主義，於各該共同正犯之同一或先後所為之判決內，於
    裁判時應就共同正犯諭知連帶沒收，不得就全體共同正犯之
    總所得，對各該共同正犯分別重複諭知沒收（最高法院97年
    度臺上字第4808號判決意旨參照）。準此：
  (一)被告販賣毒品所得部分：未扣案之販賣第三級毒品所得共5,
    000 元（即附表一編號2.至3.、5.至8.），其中3,600 元（
    即附表一編號3.、6.至8.）是其個人販賣毒品所得，如全部
    或一部不能沒收時，應以其財產抵償之；與廖峻偉共同販賣
    第三級毒品愷他命與林郁盛得款400 元（即附表一編號2.）
    ，應與廖峻偉連帶沒收，如全部或一部不能沒收時，以其與
    廖峻偉之財產連帶抵償之；與許哲祐共同販賣第三級毒品愷
    他命與丁寶元得款1,000 元（即附表一編號5.），應與許哲
    祐連帶沒收，如全部或一部不能沒收時，以其與許哲祐之財
    產連帶抵償之。至於杜嘉豪賒欠40,000元（附表一編號1.）
    、楊坤周賒欠3,000 元（附表一編號4.）部分，因尚未收取
    ，自不得列入販毒所得，乃不予宣告沒收，附此敘明。
  (二)扣案之本案行動電話1 支（廠牌Sony Ericsson ，搭配被告
    所有之門號0000000000號晶片卡1 枚），係被告所有之物，
    且係供販賣本件毒品聯絡所用之物，業據被告供明在卷（見
    本院筆錄卷第254 頁反面），爰依毒品危害防制條例第19條
    第1 項規定宣告沒收。
  (三)又共犯廖峻偉所有之不詳廠牌行動電話1 支（搭配其所有之
    門號0000000000號晶片卡1 枚）、共犯許哲祐所有之Sony E
    ricsson 廠牌行動電話1 支（搭配其所有之門號0000000000
    號晶片卡1 枚），亦均係供販賣本件毒品聯絡所用之物，業
    據共犯廖峻偉、許哲祐供明在卷，復有通訊監察譯文附卷可
    參，雖均未扣案，然無證據證明業已滅失，基於共犯責任共
    同之理論，亦應依上開條例第19條第1 項規定均宣告沒收，
    如全部或一部不能沒收時，追徵其價額，而不諭知連帶追徵
    （最高法院97年度臺上字第6635號判決意旨參照）。至於上
    開行動電話所搭配之門號0000000000號、0000000000號、00
    00000000號之晶片卡各1 枚，分別係被告、共犯廖峻偉及許
    哲祐所申設，亦經其等供述明確，故上開門號之晶片卡各1
    枚，亦均予宣告沒收。
  (四)另扣案之被告所有之帳冊2 本、帳單2 張、愷他命殘渣袋1
    只、愷他命殘渣筆管1 支等物，既均與本件販賣毒品無關，
    亦據被告供明在卷（見本院筆錄卷第254 頁反面至第255 頁
    ），爰均不予宣告沒收。
據上論斷，應依刑事訴訟法第299 條第1 項前段，毒品危害防制
條例第4 條第3 項、第17條第1 、2 項、第19條第1 項，刑法第
2 條第1 項但書、第11條前段、第28條、第51條第5 款，判決如
主文。
本案經檢察官陳詠薇到庭執行職務。
中    華    民    國   100    年    5     月    31    日
                  刑事第七庭    審判長法  官  許佩如
                                      法  官  王紹銘
                                      法  官  鍾世芬
以上正本證明與原本無異。
如不服本判決應於收受判決後10日內向本院提出上訴書狀，並應
敘述具體理由；其未敘述上訴理由者，應於上訴期間屆滿後20日
內向本院補提理由書（均須按他造當事人之人數附繕本）。「切
勿逕送上級法院」。
                                      書記官  徐基典
中    華    民    國   100    年    5     月    31    日
附錄論罪科刑法條：
【毒品危害防制條例第4 條第3 項】
製造、運輸、販賣第三級毒品者，處5 年以上有期徒刑，得併科
新臺幣700 萬元以下罰金。
附表一（論罪科科刑部分）：
┌─────┬───────┬─────────┬───────────┐
│   編號   │時間        │犯行            │所犯罪名及刑責        │
│          │地點        │購毒者          │                      │
│          │              │金額（新臺幣）  │                      │
├─────┼───────┼─────────┼───────────┤
│1.事實(一)【│97年12月27日│許純耀販賣愷他命│許純耀販賣第三級毒品，│
│  即起訴書│  18時許。    │  100 公克。      │處有期徒刑年陸月。扣│
│  編號一(一)│雲林縣麥寮鄉│杜嘉豪。        │案之Sony Ericsson 廠牌│
│  部分】  │  興化寮22-23 │40,000元（賒欠未│行動電話壹支（含門號09│
│          │  號「允福泰舍│  付）。          │00000000號晶片卡壹枚）│
│          │  館」15室租處│                  │沒收。                │
│          │  。          │                  │                      │
├─────┼───────┼─────────┼───────────┤
│2.事實(二)【│98年02月25日│許純耀、廖峻偉共│許純耀共同販賣第三級毒│
│  即起訴書│  10時03分、12│  同販賣愷他命。  │品，處有期徒刑貳年捌月│
│  編號一(二)│  分、35分、45│林郁盛。        │。扣案之Sony Ericsson │
│  部分】  │  分及稍後。  │400元。         │廠牌行動電話壹支（含門│
│          │雲林縣麥寮鄉│                  │號0000000000號晶片卡壹│
│          │  公墓附近。  │                  │枚）沒收。未扣案之不詳│
│          │              │                  │廠牌行動電話壹支（含門│
│          │              │                  │號0000000000號晶片卡壹│
│          │              │                  │枚）沒收，如全部或一部│
│          │              │                  │不能沒收時，追徵其價額│
│          │              │                  │。另未扣案之販賣第三級│
│          │              │                  │毒品所得新臺幣肆佰元應│
│          │              │                  │與廖峻偉連帶沒收，如全│
│          │              │                  │部或一部不能沒收時，以│
│          │              │                  │其與廖峻偉之財產連帶抵│
│          │              │                  │償之。                │
├─────┼───────┼─────────┼───────────┤
│3.事實(三)【│98年03月01日│許純耀販賣愷他命│許純耀販賣第三級毒品，│
│  即起訴書│  某時許。    │  1 小包。        │處有期徒刑年陸月。扣│
│  編號一(三)│雲林縣麥寮鄉│連得佑。        │案之Sony Ericsson 廠牌│
│  部分】  │  農會附近。  │1,000元。       │行動電話壹支（含門號09│
│          │              │                  │00000000號晶片卡壹枚）│
│          │              │                  │沒收。未扣案之販賣第三│
│          │              │                  │級毒品所得新臺幣壹仟元│
│          │              │                  │沒收，如全部或一部不能│
│          │              │                  │沒收時，以其財產抵償之│
│          │              │                  │。                    │
├─────┼───────┼─────────┼───────────┤
│4.事實(四)【│98年03月05日│許純耀販賣愷他命│許純耀販賣第三級毒品，│
│  即起訴書│  20時46分、51│  5 小包。        │處有期徒刑貳年拾月。扣│
│  編號一(四)│  分、52分、21│楊坤周。        │案之Sony Ericsson 廠牌│
│  部分】  │  時00分、19分│3,000 元（賒欠未│行動電話壹支（含門號09│
│          │  及稍後。    │  付）。          │00000000號晶片卡壹枚）│
│          │雲林縣崙背鄉│                  │沒收。                │
│          │  某7-11便利商│                  │                      │
│          │  店。        │                  │                      │
├─────┼───────┼─────────┼───────────┤
│5.事實(五)【│98年03月06日│許純耀、許哲祐共│許純耀共同販賣第三級毒│
│  即起訴書│  11時04分、33│  同販賣愷他命1包 │品，處有期徒刑貳年捌月│
│  編號一(五)│  分及稍後。  │  。              │。扣案之Sony Ericsson │
│  部分】  │雲林縣麥寮鄉│丁寶元。        │廠牌行動電話壹支（含門│
│          │  海豐堡汽車旅│1,000元。       │號0000000000號晶片卡壹│
│          │  館外。      │                  │枚）沒收。未扣案之Sony│
│          │              │                  │Ericsson廠牌行動電話壹│
│          │              │                  │支（含門號0000000000號│
│          │              │                  │晶片卡壹枚）沒收，如全│
│          │              │                  │部或一部不能沒收時，追│
│          │              │                  │徵其價額。另未扣案之販│
│          │              │                  │賣第三級毒品所得新臺幣│
│          │              │                  │壹仟元應與許哲祐連帶沒│
│          │              │                  │收，如全部或一部不能沒│
│          │              │                  │收時，以其與許哲祐之財│
│          │              │                  │產連帶抵償之。        │
├─────┼───────┼─────────┼───────────┤
│6.事實(六)1.│98年03月13日│許純耀販賣愷他命│許純耀販賣第三級毒品，│
│  【即起訴│  19時27分、32│  5小包。         │處有期徒刑壹年肆月。扣│
│  書編號一│  分及稍後。  │林郁盛。        │案之Sony Ericsson 廠牌│
│  (六)部分】│雲林縣麥寮鄉│2,000元。       │行動電話壹支（含門號09│
│          │  某菜市場旁之│                  │00000000號晶片卡壹枚）│
│          │  全家便利商店│                  │沒收。未扣案之販賣第三│
│          │  。          │                  │級毒品所得新臺幣貳仟元│
│          │              │                  │沒收，如全部或一部不能│
│          │              │                  │沒收時，以其財產抵償之│
│          │              │                  │。                    │
├─────┼───────┼─────────┼───────────┤
│7.事實(六)2.│98年03月26日│許純耀販賣愷他命│許純耀販賣第三級毒品，│
│  【即起訴│  01時13分、22│  1 小包。        │處有期徒刑壹年月。扣│
│  書編號一│  時25分及稍後│林俊宏。        │案之Sony Ericsson 廠牌│
│  (七)部分】│  。          │200 元。        │行動電話壹支（含門號09│
│          │雲林縣麥寮鄉│                  │00000000號晶片卡壹枚）│
│          │  興化寮22-23 │                  │沒收。未扣案之販賣第三│
│          │  號「允福泰舍│                  │級毒品所得新臺幣貳佰元│
│          │  館」15室。  │                  │沒收，如全部或一部不能│
│          │              │                  │沒收時，以其財產抵償之│
│          │              │                  │。                    │
├─────┼───────┼─────────┼───────────┤
│8.事實(六)3.│98年03月26日│許純耀販賣愷他命│許純耀販賣第三級毒品，│
│  【即起訴│  19時41分許及│  2 包。          │處有期徒刑壹年月。扣│
│  書編號一│  稍後。      │廖峻偉。        │案之Sony Ericsson 廠牌│
│  (八)部分】│雲林縣麥寮鄉│400 元。        │行動電話壹支（含門號09│
│          │  興化寮22-23 │                  │00000000號晶片卡壹枚）│
│          │  號「允福泰舍│                  │沒收。未扣案之販賣第三│
│          │  館」15室。  │                  │級毒品所得新臺幣肆佰元│
│          │              │                  │沒收，如全部或一部不能│
│          │              │                  │沒收時，以其財產抵償之│
│          │              │                  │。                    │
└─────┴───────┴─────────┴───────────┘
附表二（通訊監察譯文一覽表）：
┌─┬─────┬────────────────┬──────────┐
│編│時      間│通  訊  監  察  譯  文  內  容  │  備             考 │
│號│          │                                │                    │
├─┼─────┼────────────────┼──────────┤
│1 │98年02月25│A：0000-000000（許純耀）        │(1)佐證犯罪事實一(二)。│
│  │日10時03分│B：0000-000000（林郁盛）        │(2)通訊監察譯文出處：│
│  │29秒      │                                │  中警13110號卷第08 │
│  │          │B：你要去那裡。                 │  頁至第11頁。      │
│  │          │A：我要去西螺。                 │                    │
│  │          │B：我要去找你，這樣不行了。     │                    │
│  │          │A：小平在材料行。               │                    │
│  │          │B：他那裡有嗎。                 │                    │
│  │          │A：有啦。                       │                    │
│  │          │B：你打打小平。                 │                    │
│  │          │A：好。                         │                    │
│  ├─────┼────────────────┤                    │
│  │98年02月25│A：0000-000000（許純耀）        │                    │
│  │日10時08分│B：0000-000000（許秋平）        │                    │
│  │10秒      │                                │                    │
│  │          │A：你在那裡。                   │                    │
│  │          │B：在麥寮。                     │                    │
│  │          │A：有人要找你。                 │                    │
│  │          │B：誰。                         │                    │
│  │          │A：越南之星。                   │                    │
│  │          │B：好。                         │                    │
│  ├─────┼────────────────┤                    │
│  │98年02月25│A：0000-000000（許純耀）        │                    │
│  │日10時11分│B：0000-000000（許秋平）        │                    │
│  │04秒      │                                │                    │
│  │          │B：人在那裡。                   │                    │
│  │          │A：我打給他。                   │                    │
│  │          │B：你叫他在公墓那裡等。         │                    │
│  │          │A：好。                         │                    │
│  ├─────┼────────────────┤                    │
│  │98年02月25│A：0000-000000（許純耀）        │                    │
│  │日10時12分│B：0000-000000（林郁盛）        │                    │
│  │14秒      │                                │                    │
│  │          │A：他在公墓那裡等你。           │                    │
│  │          │B：我還沒到麥寮。               │                    │
│  │          │A：好。                         │                    │
│  ├─────┼────────────────┤                    │
│  │98年02月25│A：0000-000000（許純耀）        │                    │
│  │日10時16分│B：0000-000000（許秋平）        │                    │
│  │55秒      │                                │                    │
│  │          │B：你有跟他講嗎，我到了。       │                    │
│  │          │A：他不在麥寮。                 │                    │
│  │          │B：我先去收錢，叫他打給我。     │                    │
│  ├─────┼────────────────┤                    │
│  │98年02月25│A：0000-000000（許純耀）        │                    │
│  │日10時35分│B：0000-000000（林郁盛）        │                    │
│  │38秒      │                                │                    │
│  │          │B：我十分到麥寮。               │                    │
│  │          │A：你打0000-000000（廖仔）。    │                    │
│  │          │B：誰的。                       │                    │
│  │          │A：廖仔。                       │                    │
│  ├─────┼────────────────┤                    │
│  │98年02月25│A：0000-000000（許純耀）        │                    │
│  │日10時45分│B：0000-000000（林郁盛）        │                    │
│  │59秒      │                                │                    │
│  │          │B：我到麥寮了要找誰。           │                    │
│  │          │A：找小平、廖仔。               │                    │
│  │          │B：小平說去東勢。               │                    │
│  │          │A：廖仔。                       │                    │
│  │          │B：我還沒打。                   │                    │
│  │          │A：好。                         │                    │
│  ├─────┼────────────────┤                    │
│  │98年02月25│A：0000-000000（許純耀）        │                    │
│  │日13時17分│B：0000-000000（廖峻偉）        │                    │
│  │38秒      │                                │                    │
│  │          │A：我朋友有去找你嗎。           │                    │
│  │          │B：你朋友是誰。                 │                    │
│  │          │A：越南之星。                   │                    │
│  │          │B：沒有。                       │                    │
│  │          │A：早上。                       │                    │
│  │          │B：有啦。                       │                    │
├─┼─────┼────────────────┼──────────┤
│2 │98年02月27│A：0000-000000（許純耀）        │(1)佐證犯罪事實一(三)。│
│  │日11時35分│B：0000-000000（連得佑）        │(2)通訊監察譯文出處：│
│  │28秒      │                                │  中警13110號卷第13 │
│  │          │A：幹麼。                       │  頁至第14頁。      │
│  │          │B：你在幹麼。                   │                    │
│  │          │A：我在顧店。                   │                    │
│  │          │B：晚上弄二客來。               │                    │
│  │          │A：講什麼聽不懂，我打給你。     │                    │
│  ├─────┼────────────────┤                    │
│  │98年02月27│A：0000-000000（許純耀）        │                    │
│  │日21時05分│B：0000-000000（連得佑）        │                    │
│  │38秒      │                                │                    │
│  │          │A：喂。                         │                    │
│  │          │B：我跟我放鴿子。               │                    │
│  │          │A：阿我忘記了，我在店忙，等一下 │                    │
│  │          │   打給你。                     │                    │
│  │          │B：我生氣了。                   │                    │
│  │          │A：好啦！不要生氣，最近生意好嗎 │                    │
│  │          │   ？你不是去開刀嗎。           │                    │
│  │          │B：沒有是去調養身體。           │                    │
│  │          │A：調養好就可以過來開番來喝。   │                    │
│  │          │B：阿！你說話不算話。           │                    │
│  │          │A：好啦，等一下過去。           │                    │
│  │          │B：我是試檳榔好不好吃而已。     │                    │
│  │          │A：好啦。                       │                    │
│  ├─────┼────────────────┤                    │
│  │98年02月27│A：0000-000000（許純耀）        │                    │
│  │日22時22分│B：0000-000000（連得佑）        │                    │
│  │17秒      │                                │                    │
│  │          │A：喂。                         │                    │
│  │          │B：你不是要打給我。             │                    │
│  │          │A：馬上過去。                   │                    │
│  │          │B：要過去那裡。                 │                    │
│  │          │A：過去你那，你不是叫我過去找你 │                    │
│  │          │   。                           │                    │
│  │          │B：我現人在外面。               │                    │
│  │          │A：你在那。                     │                    │
│  │          │B：在崙背。                     │                    │
│  │          │A：作什麼事。                   │                    │
│  │          │B：是人家這裡坐。               │                    │
│  │          │A：是阿，那怎麼辦。             │                    │
│  │          │B：明天好啦。                   │                    │
│  │          │A：好啦！好啦。                 │                    │
├─┼─────┼────────────────┼──────────┤
│3 │98年03月05│A：0000-000000（許純耀）        │(1)佐證犯罪事實一(四)。│
│  │日20時46分│B：0000-000000（周信合）        │(2)通訊監察譯文出處：│
│  │18秒      │                                │  雲警220 號卷第24頁│
│  │          │A：你是誰？                     │  、中警13110 號卷第│
│  │          │B："幹古"。                     │  76頁。            │
│  │          │A：要做什麼？                   │                    │
│  │          │B：借2000，人家要借2000。       │                    │
│  │          │A：有沒有錢。                   │                    │
│  │          │B：有啦！借2000。               │                    │
│  │          │A：我到麥寮打給你。             │                    │
│  ├─────┼────────────────┤                    │
│  │98年03月05│A：0000-000000（許純耀）        │                    │
│  │日20時51分│B：0000-000000（周信合）        │                    │
│  │42秒      │                                │                    │
│  │          │A：我馬上到。                   │                    │
│  │          │B：我在KTV。                    │                    │
│  │          │A：你在開車啊！                 │                    │
│  │          │B：對啊！                       │                    │
│  │          │A：你開誰的車。                 │                    │
│  │          │B：沒有啦！跟坤周啦！           │                    │
│  │          │A：不然到崙背7-11等，快一點。   │                    │
│  │          │B：好。                         │                    │
│  ├─────┼────────────────┤                    │
│  │98年03月05│A：0000-000000（許純耀）        │                    │
│  │日20時52分│B：0000-000000（周信合）        │                    │
│  │45秒      │C：0000-000000（楊坤周）        │                    │
│  │          │                                │                    │
│  │          │B：我先去載別人去虎尾。         │                    │
│  │          │A：你載好再打給我，你叫坤州聽。 │                    │
│  │          │C：親愛的。                     │                    │
│  │          │A：等一下你在到你哥哥的時候在打 │                    │
│  │          │   給我。                       │                    │
│  │          │C：好。                         │                    │
│  ├─────┼────────────────┤                    │
│  │98年03月05│A：0000-000000（許純耀）        │                    │
│  │日21時00分│B：0000-000000（楊坤周）        │                    │
│  │57秒      │                                │                    │
│  │          │B：你在店裡。                   │                    │
│  │          │A：你不是說要到7-11找我。       │                    │
│  │          │B：好啦！你在那邊借3000啦。     │                    │
│  │          │A：要借3000啊！                 │                    │
│  │          │B：對阿！                       │                    │
│  │          │A：來啊！快一點。               │                    │
│  │          │B：先用好ㄟ。                   │                    │
│  │          │A：早就等你了啦！垃圾帶一袋一袋 │                    │
│  │          │   的，你知道我意思吧！         │                    │
│  │          │B：最好是這樣啦！               │                    │
│  ├─────┼────────────────┤                    │
│  │98年03月05│A：0000-000000（許純耀）        │                    │
│  │日21時19分│B：0000-000000（楊坤周）        │                    │
│  │15秒      │                                │                    │
│  │          │B：快到了，現在在堤防邊。       │                    │
│  │          │A：快一點。                     │                    │
├─┼─────┼────────────────┼──────────┤
│4 │98年03月06│A：0000-000000（許純耀）        │(1)佐證犯罪事實一(五)。│
│  │日11時04分│B：0000-000000（丁寶元）        │(2)通訊監察譯文出處：│
│  │07秒      │                                │  中警13110 號卷第46│
│  │          │A：你要多少？                   │  頁至第47頁。      │
│  │          │B：1000元。                     │                    │
│  │          │A：問你在那裡？                 │                    │
│  │          │B：我在麥寮。                   │                    │
│  │          │A：麥寮阿！我叫人家拿去給你。   │                    │
│  │          │B：叫他拿海風堡，到海風堡在打給 │                    │
│  │          │   手機給我。                   │                    │
│  ├─────┼────────────────┤                    │
│  │98年03月06│A：0000-000000（許純耀）        │                    │
│  │日11時04分│B：0000-000000（許哲祐）        │                    │
│  │55秒      │                                │                    │
│  │          │A：你在那。                     │                    │
│  │          │B：我回來麥寮了啊！             │                    │
│  │          │A：你來我店裡好嗎？             │                    │
│  │          │B：現在嗎？                     │                    │
│  │          │A：你來幫我…拿那個到麥寮海風堡 │                    │
│  │          │   你知道嗎？                   │                    │
│  │          │B：我知道啊！那我現在過去。     │                    │
│  ├─────┼────────────────┤                    │
│  │98年03月06│A：0000-000000（許純耀）        │                    │
│  │日11時33分│B：0000-000000（許哲祐）        │                    │
│  │26秒      │                                │                    │
│  │          │A：有沒有。                     │                    │
│  │          │B：還沒到。                     │                    │
│  │          │A：你是跑出去玩啊！             │                    │
│  │          │B：剛剛去買涼的。               │                    │
│  │          │A：你有打給他嗎？               │                    │
│  │          │B：有啦！他有跟我聯絡。         │                    │
├─┼─────┼────────────────┼──────────┤
│5 │98年03月13│A：0000-000000（許純耀）        │(1)佐證犯罪事實一(六)1.│
│  │日19時27分│B：0000-000000（林郁盛）        │  。                │
│  │34秒      │                                │(2)通訊監察譯文出處：│
│  │          │A：喂。                         │  98偵2075號卷(二)第87│
│  │          │B：我要5件材。                  │  頁反面。          │
│  │          │A：什麼。                       │                    │
│  │          │B：我要5件木柴，長的。          │                    │
│  │          │A：你要鐵阿。                   │                    │
│  │          │B：鐵阿。                       │                    │
│  │          │A：你在那裡。                   │                    │
│  │          │B：我在店裡，我朋友我跟他報價是 │                    │
│  │          │   5。                          │                    │
│  │          │A：阿5？是500元。               │                    │
│  │          │B：是阿，最近木柴較貴，我跟他講 │                    │
│  │          │   5005件就是5束。              │                    │
│  │          │A：你是要5組殺車皮嗎？          │                    │
│  │          │B：5組殺車皮多少？              │                    │
│  │          │A：5~5~25，2500，500元給你賺。  │                    │
│  │          │B：等一下接到在表給你。         │                    │
│  │          │A：好。                         │                    │
│  ├─────┼────────────────┤                    │
│  │98年03月13│A：0000-000000（許純耀）        │                    │
│  │日19時32分│B：0000-000000（林郁盛）        │                    │
│  │30秒      │                                │                    │
│  │          │A：你在那裡。                   │                    │
│  │          │B：我在全家就在你家。           │                    │
│  │          │A：好啦。                       │                    │
├─┼─────┼────────────────┼──────────┤
│6 │98年03月26│A：0000-000000（許純耀）        │(1)佐證犯罪事實一(六)2.│
│  │日01時13分│B：0000-000000（林俊宏）        │  。                │
│  │13秒      │                                │(2)通訊監察譯文出處：│
│  │          │A：喂。                         │  98偵2075號卷(一)第10│
│  │          │B：講。                         │  9 頁。            │
│  │          │A：你在哪裡。                   │                    │
│  │          │B：我在愛河。                   │                    │
│  │          │A：愛河喔，我就知道。           │                    │
│  │          │B：怎樣。                       │                    │
│  │          │A：你跟誰。                     │                    │
│  │          │B：跟5、6個。                   │                    │
│  │          │A：跟夢務（音譯）對不對。       │                    │
│  │          │B：夢務（音訪）對在這裡。       │                    │
│  │          │A ：不然捏。                    │                    │
│  │          │B：夢務（音譯）去台中。         │                    │
│  │          │A：不然呢。                     │                    │
│  │          │B：跟哈囉（音譯）、慶仔（音譯） │                    │
│  │          │   跟龍喜仔（音譯）。           │                    │
│  │          │A：有沒有下面。                 │                    │
│  │          │B：下面有啊。                   │                    │
│  │          │A：有多少。                     │                    │
│  │          │B：我不知道，要跟嘉龍（音譯）講 │                    │
│  │          │   看看。                       │                    │
│  │          │A：哪一個嘉龍（音譯）啊。       │                    │
│  │          │B：等一下，阿亮仔（音譯），不用 │                    │
│  │          │   ，耀仔要給他，你跟他講一下。 │                    │
│  │          │A ：喂。                        │                    │
│  │          │B：多少。                       │                    │
│  │          │A：衣仔。                       │                    │
│  │          │B：啊。                         │                    │
│  │          │A：衣啊。                       │                    │
│  │          │B：好啦，我問問看。             │                    │
│  │          │A：喔，好啦、好啦。             │                    │
│  ├─────┼────────────────┤                    │
│  │98年03月26│A：0000-000000（許純耀）        │                    │
│  │日22時25分│B：0000-000000（林俊宏）        │                    │
│  │31秒      │                                │                    │
│  │          │B：喂，你在哪。                 │                    │
│  │          │A：剛到而以。                   │                    │
│  │          │B：在哪邊。                     │                    │
│  │          │A：豬舍。                       │                    │
│  │          │B：你家喔。                     │                    │
│  │          │A：幹，豬舍辣。                 │                    │
│  │          │B：喔，豬舍。                   │                    │
├─┼─────┼────────────────┼──────────┤
│7 │98年03月26│A：0000-000000（廖峻偉）        │(1)佐證犯罪事實一(六)3.│
│  │日19時41分│B：0000-000000（許純耀）        │  。                │
│  │33秒      │                                │(2)通訊監察譯文出處：│
│  │          │A：喂。                         │  中警13110 號卷第12│
│  │          │B：喂。                         │  頁。              │
│  │          │A：現在要去嚕。                 │                    │
│  │          │B：同樣地方喔。                 │                    │
│  │          │A：啥。                         │                    │
│  │          │B：同地點喔。                   │                    │
│  │          │A：恩。                         │                    │
│  │          │B：回來打給我啦。               │                    │
│  │          │A：啥。                         │                    │
│  │          │B：回來打給我，要買喔。         │                    │
│  │          │A：嘿啦。                       │                    │
│  │          │B：要買多少。                   │                    │
│  │          │A：賣多少。                     │                    │
│  │          │B：400。                        │                    │
│  │          │A：不要啦。                     │                    │
│  │          │B：賺50而已。                   │                    │
│  │          │A：不要啦。                     │                    │
│  │          │B：你要多少。                   │                    │
│  │          │A：我要2粒（音譯）。            │                    │
│  │          │B：啥。                         │                    │
│  │          │A：2公升。                      │                    │
│  │          │B：喔，好啦。                   │                    │
└─┴─────┴────────────────┴──────────┘